【裁判字號】    90,上易,34
【裁判日期】    891130
【裁判案由】    公共危險
【裁判全文】
臺灣高等法院臺南分院刑事判決                九十年度上易字第三四號      Ｇ
      上  訴  人  臺灣台南地方法院檢察署檢察官
      被      告  乙  ○  ○
右上訴人因被告公共危險案件，不服臺灣台南地方法院八十九年度易字第二三○四號
中華民國八十九年十一月三十日第一審判決（起訴案號：臺灣台南地方法院檢察署八
十九年度偵字第八六九二號），提起上訴，本院判決如左：
      主      文
上訴駁回。
      理      由
一、公訴意旨略以：被告乙○○因妻離家並提出離婚要求，而心生自殺之意念，於民
    國（下同）八十九年七月二十日下午六時三十分許，在臺南縣佳里鎮子龍里九十
    七號住處之房間內，先將房間門窗全數關閉後，再打開先放置之四十公斤天然瓦
    斯桶開關，漏逸煤氣充滿整個房間，因認乙○○觸犯刑法公共危險罪嫌云云。
二、按犯罪事實應依證據認定之，無證據不得推定其犯罪事實；又不能證明被告犯罪
    者，即應諭知無罪之判決，刑事訴訟法第一百五十四條、第三百零一條第一項分
    別定有明文。又所謂犯罪事實之證據，係指足以證明犯罪行為之積極證據而言，
    該項證據且須適合被告犯罪事實之認定，始得採為斷罪資料（最高法院二十九年
    上字第三一０五號、五十三年台上字第二七五０號判例參照）。
三、本件公訴人認被告涉有公共危險罪嫌，係以被告坦承所漏逸之煤氣業已充滿整個
    房間，於此情況下，任何摩擦所生之火星（諸如開燈、按電鈴、開窗等行為）均
    有致生爆炸之可能，且前開漏逸煤氣之房屋與他人房屋相鄰，一旦爆炸必殃及鄰
    房致生公共危險等作為所憑之論據。
四、本件被告乙○○於警訊、偵查、原審及本院審理時，固屢次坦承於前開時間漏逸
    煤氣使充滿臺南縣佳里鎮子龍里九七號其住處房間之事實，惟堅決否認有公共危
    險犯行，辯稱伊開瓦斯係為吸瓦斯自傷，並無點燃瓦斯之意圖及行為等語。
五、經查：被告係因其妻離家出走並要求離婚，且失業在家，乃心生短念，先以美工
    刀割腕後，又自行反鎖於房間內，並打開瓦斯桶漏逸瓦斯等情，業據被告供述甚
    詳，經核與被告之母甲○○於警訊及本院審理中所述相符，且有現場照片六幀附
    卷可稽，而被告割右手腕受傷之情形，其傷痕仍在，亦經本院勘驗屬實。被告漏
    逸瓦斯之目的係為自殺，應堪確認，則被告一心求死之際，期待吸入大量煤氣後
    ，造成一氧化炭中毒死亡，其主觀上難認為將慮及大量瓦斯有造成氣爆，致生公
    共危險之事，本院因認被告漏逸煤氣自殺之行為，客觀上雖可能造成危險，但被
    告並無致生公共危險之犯罪故意甚明。次按，自殺行為在刑法上並不為罪，蓋愛
    惜自身生命係屬人之天性，不待刑法規範，且若將自殺認定為犯罪行為並科予刑
    罰者，不啻鼓勵自殺者必須「既遂」以逃避刑責，此更與著重人性尊嚴之法律思
    想相悖。本件被告漏逸煤氣係為自殺行為，已如前述，被告雖因員警之救助而倖
    免於死，然以被告主觀上無致生公共危險故意之漏逸煤氣行為，科以刑責，實質
    上形同處罰被告之「自殺未遂」行為，其與前揭法律規範目的有違，自不待言。
    此外又查無其他任何積極之證據，足認被告有上述公共危險犯行，因此原審以不
    能證明被告犯罪而諭知無罪之判決，核無不合，檢察官上訴意旨，仍執前詞，指
    摘原判決不當，並無可取，為無理由，應予駁回。
據上論結，應依刑事訴訟法第三百六十八條，判決如主文。
本案經檢察官吳忠賢到庭執行職務。
中    華    民    國      九十      年      一      月        卅一      日
                                  臺灣高等法院臺南分院刑事第三庭
                                      審判長法官  黃    崑    宗
                                            法官  莊    俊    華
                                            法官  林    勝    木
右正本證明與原本無異。
不得上訴。
                                      法院書記官  吳    秋    賢
中    華    民    國      九十      年      二      月         一    日


司法院資訊處製作；財團法人民間司法改革基金會備份。
